【裁判字號】    97,上易,583
【裁判日期】    970828
【裁判案由】    賭博
【裁判全文】
臺灣高等法院高雄分院刑事判決         97年度上易字第583號
上  訴  人
即  被  告  乙○○
選任辯護人  孫守濂律師
            李慶榮律師
上  訴  人
即  被  告  甲○○○
上列上訴人因賭博案件，不服臺灣高雄地方法院96年度易字第34
19號中華民國97年5 月27日第一審判決（起訴案號：臺灣高雄地
方法院檢察署96年度偵字第20914 號），提起上訴，本院判決如
下：
     主  文
原判決撤銷。
乙○○、甲○○○共同犯賭博罪，乙○○處罰金新臺幣柒萬元，
甲○○○處罰金新臺幣伍萬元，如易服勞役，均以新臺幣壹仟元
折算壹日。扣案如附表編號一、二所示之物均沒收之。
     事  實
一、乙○○為址設於高雄市鹽埕區○○○路230 號1 樓「百點娛
    樂廣場」負責人，竟基於賭博之犯意，自民國93年11月19日
    起，在上開公眾得自由出入之店內，擺設「超悟空」3 部、
    「LC88」8 部、「春秋2 代」1 部、「孔雀王2 代」1 部、
    「超9 」2 部、「超級鑽石列車」2 部、「5PK 」5 部、「
    滿貫大亨」2 部、「超世紀賓果」2 部等共26部電動機臺在
    店內，與不特定之人賭博財物。乙○○並以每月新臺幣（下
    同）2 萬元之薪資，僱用具有犯意聯絡之甲○○○，分工擔
    任開分、洗分服務員之工作，共同從事賭博行為。其賭博方
    法為，賭客先以現金持向上揭開分員按開分比例（視機種不
    同而有不同比例）開分，再投注與機臺對賭，如押中，則可
    得不等倍數之分數；如未押中，則其所下賭注歸店家所有，
    賭客不續玩時，可示意甲○○○洗分，先將累計之分數換為
    同點數之寄分卡，賭客可再將寄分卡兌換為現金，由甲○○
    ○以將現金置入賭客寄放在櫃臺之紙袋等物內之方式交付現
    金與賭客。適有賭客葉桓昌（另經臺灣高雄地方法院檢察署
    檢察官以96年度偵字第23285 號為緩起訴處分）基於賭博之
    犯意，於96年7 月18日下午4 時許，至百點娛樂廣場，以前
    開方式賭玩「水果臺」（即附表一編號5 之「超九」機臺）
    及「超悟空」等電玩機臺，迄近同日晚間7 時許，葉桓昌之
    賭博機臺上尚餘2,300 分，葉桓昌向甲○○○表示欲洗分，
    甲○○○即交予葉恒昌面額共計2,300 點之寄分卡，嗣葉桓
    昌再持寄分卡至櫃臺向甲○○○表示欲離去，甲○○○即將
    兌換之2,300 元現金置放於葉桓昌寄放在櫃臺之手機紙袋內
    ，並通知葉桓昌前往拿取。又高雄市政府警察局員警因先前
    接獲百點娛樂廣場內有從事賭博行為之情資，向原審聲請搜
    索票，此時正在店外監控，於發現上情後，即尾隨葉桓昌並
    將之帶回警局詢問，葉桓昌於警詢中承認前揭賭博之事實，
    並主動交出所得賭資2,300 元予員警，嗣員警即於同日晚間
    8 時30分許，進入百點娛樂廣場搜索，並扣得乙○○所有供
    賭客打玩之如附表一所示當場賭博之器具電玩機臺26部（均
    含IC板），及乙○○所有供賭博所使用之開洗分帳冊2 本、
    當日開洗分表1 張、開洗分鑰匙2 支、5,000 點寄分卡2 張
    、1,500 點寄分卡2 張、1,000 點寄分卡6 張、500 點寄分
    卡9 張、100 點寄分卡23張、50點寄分卡10張及櫃臺兌換籌
    碼處之扣得之現金14,900元（另扣現金20,000元部分與本案
    無涉）及當場賭博之器具即代幣813枚等物品。
二、案經高雄市政府警察局鹽埕分局報請臺灣高雄地方法院檢察
    署檢察官偵查起訴。
    理  由
壹、證據能力部分：
    按刑事訴訟法第159 條之1 第2 項規定：「被告以外之人於
    偵查中向檢察官所為之陳述，除顯有不可信之情況者外，得
    為證據」，然刑事訴訟法，為保障被告之反對詰問權，已採
    納英美之傳聞法則，而被告以外之人於偵查中向檢察官所為
    之陳述，其本質屬傳聞證據，依傳聞法則，原無證據能力，
    係因立法者以刑事訴訟法規定檢察官代表國家偵查犯罪、實
    施公訴，依法有訊問被告、證人、鑑定人之權，且實務運作
    時，偵查中檢察官向被告以外之人所取得之陳述，原則上均
    能遵守法律規定，不致違法取供，其可信性極高，為兼顧理
    論與實務為由，而例外設定其具備非顯不可信之要件時，得
    為證據（最高法院95年度臺上字第3220號判決參照）。查證
    人葉桓昌於偵查中向檢察官所為之證述，已依法於檢察官訊
    問前具結，皆可擔保其係據實陳述，而被告、辯護人對於上
    開證人之證言，亦未曾釋明此等向檢察官所為之陳述，有非
    出於真意或有何違法取供之情形，本院並查無檢察官有以不
    正方法取證，或有任何其他顯有不可信之情事，揆諸前開說
    明，本案證人葉桓昌於偵查中之證述應有證據能力。
貳、實體部分：
一、訊據上訴人即被告乙○○、甲○○○均矢口否認有何賭博犯
    行，被告乙○○辯稱：客人在百點娛樂廣場打玩遊戲機臺後
    並不能兌換現金，累計的積分只能換寄分卡，於下次來時再
    換回點數使用，伊也一再交代店員不可以換錢給客人云云。
    被告甲○○○辯稱：當日葉桓昌到店裡打完遊戲機臺表示要
    回去後，伊就幫葉桓昌洗分，並拿寄分卡予葉桓昌，惟並沒
    有兌換現金予葉桓昌云云。經查：
  (一)被告乙○○為「百點娛樂廣場」之實際負責人，其領有電子
    遊戲場業營利事業登記證，係合法經營電子遊藝場業，其以
    每月20,000元之薪資雇用店員甲○○○，並於店內擺放如附
    表一所示之電玩機臺，供不特定客人進入店內打玩，玩法為
    客人先以代幣或由店員為其開分，再由客人在機臺上押注，
    如有押中，則機臺上的分數就會累積，客人不欲繼續打玩時
    ，再請店員前來洗分；適葉桓昌於前揭時間至百點遊藝場打
    玩「水果臺」（即附表一編號5 之超九機臺）、「超悟空」
    等遊戲機臺，以上開方法押注，直至積分累計至2,300 分時
    停止打玩，並向被告甲○○○要求洗分，被告甲○○○即交
    付予葉桓昌總數2,300 點之寄分卡，嗣葉桓昌於出店外後不
    久，即遭埋伏在外之員警逮捕，員警再進入百點娛樂廣場搜
    索，扣得附表所示之物品等情，不僅分別為被告乙○○、甲
    ○○○所自承在卷，且經證人葉桓昌於偵查及本院審理時證
    述屬實，並有高雄市政府營利事業登記證1 紙、現場照片14
    張，與扣案如附表一、二所示之電玩機臺26部（均含IC版）
    、寄分卡、代幣、開洗分帳冊、開洗分表、鑰匙等在卷可證
    （見警卷第39、27至31、20至22頁），從而，上揭事實自堪
    認定。
  (二)又賭客葉桓昌每週均會到百點娛樂廣場賭博，平常先以寄分
    卡紀錄點數，有需要時隨時可兌得現金，及葉桓昌於被查獲
    當日取得寄分卡後，即持寄分卡到櫃臺向被告甲○○○兌換
    現金，被告甲○○○隨即將2,300 元現金放入葉桓昌寄放於
    櫃臺之手提袋內之事實，經證人葉桓昌於原審審理時證稱：
    伊每週會到百點娛樂廣場至少1 次，一般都會拿寄分卡登記
    ，如果長時間不去，就會兌換為現金，由店員將現金放在伊
    袋子內；伊當天打玩超悟空機臺後，甲○○○過來洗分，將
    寄分卡交給伊，後來伊到櫃臺說伊要走了，並將寄分卡交予
    甲○○○，之後伊先去上廁所，此時甲○○○就將2 張1,00
    0 元、3 張100 元的紙鈔丟入伊的手提袋中，伊回來後甲○
    ○○用眼神暗示伊錢已經裝在裡面了等語（見原審卷第87至
    89頁）；此外，關於本案員警發現賭客葉桓昌打玩遊戲機臺
    後由被告甲○○○為其兌換現金及查獲之經過，證人即員警
    莊佳軒於本院審理時亦證稱：其等先前有聲請過1 次聲請搜
    索票，該次執行了3 天均未查到結果，後再次聲請搜索票，
    其等知悉店員有在防備，就決定不進去，其先拿裝有針孔的
    手提袋與手機，進去店內放在機臺上面，鏡頭對著店內櫃臺
    及出口方向，再回到車上監看螢幕，其等看到畫面中葉桓昌
    走到櫃臺像是在換錢，出來的時候又拿著手提袋，因為正常
    打玩的人不會走到櫃臺，又從鏡頭看來他沒有拿寄分卡，雖
    然鏡頭上無法看到現金，但其等判斷葉桓昌當時在兌換現金
    ，葉桓昌出來後騎乘機車，速度很快，其一直尾隨在後，直
    到葉桓昌騎乘到他父親家，才出示證件，並對之進行盤查，
    葉桓昌是到警局後才坦承對打電玩兌換現金2,300 元之事等
    語甚明（見原審卷第83頁）。另參以證人葉桓昌向員警供承
    其在百點娛樂廣場賭博財物之始末，復經證人莊家軒證稱：
    其等將葉桓昌攔下帶回警局詢問後，其向葉桓昌表明：「一
    般的客人在打玩後會直接離開，你走到櫃臺的行為依我們判
    斷就是要換錢」等語，並向葉桓昌分析賭博行為可能受到之
    刑事處罰，並希望葉桓昌考慮看看，表示希望他能誠實面對
    ，後葉桓昌坦承犯行，其才對葉桓昌的手提袋拍照存證等語
    （見原審卷第89頁），足認證人葉桓昌於警詢時，並未受到
    強暴、脅迫、利誘等不正方式詢問，可見證人葉桓昌乃本其
    自由意志而為陳述，又證人葉桓昌當日在檢察官面前，與嗣
    後至原審審理時經具結仍為相同之證述，由上情觀之，應認
    前揭證人葉桓昌之證述與事實相符，絕非配合偵查機關憑空
    捏造之詞。
  (三)被告乙○○及辯護人雖均辯稱：證人葉桓昌因為曾與被告有
    過節，才故意捏造不實之事陷害被告乙○○云云。惟查，證
    人葉桓昌堅決否認其與被告乙○○、甲○○○2 人有何故咎
    恩怨，且據證人柯志雄證稱：伊看過葉桓昌與乙○○吵架，
    是因為機臺太硬不好打，伊自己也曾與乙○○吵過架，也是
    因為相同的原因等語（見原審卷第94頁）。足見葉桓昌與被
    告乙○○之爭執，純粹係賭客對於押注機率是否合理有所質
    疑，而向老闆提出之抱怨，並非因為葉桓昌與被告乙○○在
    私下有何深仇大怨，而葉桓昌與被告乙○○此種爭執，在該
    店內誠屬常見之事，是則亦難以想像葉桓昌會因此挾怨報復
    ，故意陷害被告乙○○。況且葉桓昌向員警供承自己至百點
    娛樂廣場賭博之事實，將使自己因涉犯賭博罪嫌，而受刑事
    訴追，其自身亦不能因供出乙○○、甲○○○之犯罪事實，
    而獲邀法定減刑之利益，且葉桓昌嗣後果因本案賭博行為，
    經臺灣高雄地方法院檢察署檢察官為緩起訴處分，並命於處
    分確定後3 個月內向犯罪被害人保護協會支付新臺幣20,000
    元確定，足見葉桓昌向員警、檢察官承認自己犯罪之事實，
    對自己毫無好處，是實難想像葉桓昌會為陷害被告乙○○，
    使自身陷入受刑事訴追之危險中，故被告乙○○、辯護人所
    辯前揭情詞，仍不足以動搖證人莊家軒、葉桓昌證述內容之
    憑信性。綜上所述，熟客利用被告擺放於店內之機臺賭博後
    ，得憑所取得之寄分卡向店員兌換為現金，及證人葉桓昌於
    前揭時間以被告乙○○擺設之機臺賭博金錢，並向被告甲○
    ○○兌換現金之事實，即堪認定。
  (四)辯護人固辯稱：客人至百點娛樂廣場打玩後只能兌換寄分卡
    ，倘使當日被告甲○○○確有替葉桓昌兌換現金，則只要於
    洗分後，直接將現金交予葉桓昌即可，何需多此一舉，足見
    葉桓昌所述與常情不符；又客人取得寄分卡後不能兌換現金
    ，由寄分卡上記載「本卡不得兌換現金」即明等語。經查，
    經原審當庭勘驗扣案之寄分卡結果，共有包括5,000 點、1,
    500 點、500 點、100 點、50點等不同面額點數之寄分卡，
    其中除面額100 點之寄分卡係以雲彩紙手工製作，其上蓋印
    百點遊樂場之章戳，並以黑筆註明「禁止兌現」外，其餘之
    寄分卡均為紙製材質，包覆塑膠護貝，並均註記「本件僅供
    娛樂，禁止兌換現金」字樣，各寄分卡點數與扣押物品目錄
    表記載均相符，有原審勘驗筆錄在卷可證（見原審卷第61頁
    ），足見辯護人辯稱扣案之寄分卡上記載「禁止兌換現金」
    一節，自非無依據，惟賭博既屬犯罪行為，則經營賭博性電
    玩者在公眾得出入之場所與賭客對賭財物，自難期待其會不
    顧遭員警查緝之風險，公然直接派發現金予賭客；又將押注
    、中獎與派發賭金之程序予以分段解離，不面對面與賭客直
    接進行賭局及直接發放現金，屬經營賭博業者將賭局及發放
    現金關連性截斷之保險機制，為規避警方查緝賭博犯行所形
    成之以合法計分卡掩飾非法兌換現金之行為，是則被告甲○
    ○○以此種隱匿之方式兌換現金予賭客葉桓昌，與常情相符
    ，並無不合理之處，且僅憑之扣案寄分卡卡面上之文字記載
    ，亦難為被告2 人有利之認定。至辯護人另辯稱：如店內有
    兌換現金之行為，自應準備充裕之現金因應，不可能僅扣得
    現金14,900元等語，惟查，經營賭博性電動玩具店，店內究
    須準備多少現金以作為賭客中獎兌現之用，與該店家之經營
    規模、每日消費人次、顧客之消費習慣、每次消費金額等因
    素有關，非可一概而論，況且，據證人即喬裝為賭客前往百
    點娛樂廣場消費過數次之員警莊家軒亦證稱：該店家之生意
    並不是很好等語（見原審卷第83頁），是店內僅扣得現金14
    ,900 元 之事實，亦無法為被告2 人有利之認定。綜上，被
    告、辯護人所辯前開情詞，均不足採信。
  (五)另被告及辯護人聲請傳喚之證人柯志雄於原審審理時雖證稱
    ：伊從十多年前開始到百點娛樂廣場打玩電玩機臺，於96年
    7 月18日為警查獲時起，幾乎固定只要有上班就會到百點娛
    樂廣場，在該處打玩電玩機臺累積現金，要離開店裡時只能
    向店員換取寄分卡紀錄沒有打完的分數，下次來的時候可以
    再玩，惟分數不能夠換成現金，伊在第1 次去百點娛樂廣場
    時，曾向店員要求兌換現金，但遭店員拒絕等語（見原審卷
    第91、92、94頁）。惟縱使證人柯志雄未曾在百點娛樂廣場
    兌換過現金，亦僅係說明其個人之狀況而已，與葉桓昌有無
    在該處兌換現金無關；況且證人柯志雄既自承：其只有第1
    次到百點娛樂廣場打玩電玩時，有要求兌換現金等語，而參
    以證人莊家軒於審判時證稱：其在取締前1 個月就先喬裝為
    賭客到百點娛樂廣場賭博過4 、5 次，其與其他賭客聊天，
    知道店內有洗分兌換現金之事，惟其嘗試要兌換現金，遭到
    店員拒絕，可能是其為新客人，店員不讓其兌現等語甚明（
    見原審卷第82、83頁），證人葉桓昌亦證稱：以前一般的客
    人都可以兌換現金，但最近抓得比較嚴，只有熟客才能兌換
    現金，熟客至少都有4 、5 年以上等語（見原審卷第88頁）
    ，足見被告乙○○經營百點娛樂廣場為避免遭查獲賭博之行
    為，均僅兌換現金予可信賴之熟客，是以證人柯志雄前揭證
    述內容，與證人莊家軒、葉桓昌描述百點娛樂廣場經營之模
    式、避免被查緝之手法正屬相符。從而，證人柯志雄前揭證
    述內容，要難為被告乙○○、甲○○○有利之認定。
  (六)綜上所述，本案犯罪事證明確，被告乙○○、甲○○○2 人
    之犯行均已經證明，其等所辯則均不足採信，應予依法論科
    。
三、論罪科刑部分：
  (一)被告在其經營之百點遊樂廣場，擺設如附表一編號1 至9 號
    所示之電子遊戲機，與不特定賭客對賭財物，核其所為，係
    犯刑法第266 條第1 項之賭博罪。被告乙○○、甲○○○之
    上開賭博犯行，係以在店內長期擺設電子遊戲機具之方式，
    與不特定人賭博財物，顯見被告2 人於擺設機臺之初即有與
    客人反覆實施賭博行為之犯意，係基於1 個集合之犯意，侵
    害同一社會法益，且其2 人之行為具有場所、時間密接性，
    足認被告2 人之行為，應屬具有預定同種類行為將反覆實行
    之集合犯，應包括性地各論以一賭博罪；又被告2 人既應認
    僅成立一罪，其等犯行終止時間，已在刑法修正施行後，自
    無比較新舊法之問題，應逕適用行為終止時之修正後之刑法
    相關規定論處，併此敘明。又被告乙○○、甲○○○就上開
    賭博犯行，具有共同犯意聯絡及行為分擔，應論以共同正犯
    。
  (二)原審予以被告等論科，固非無見，惟查扣案如附表一編號1
    至4 ，6 至9 之電子遊戲機具24台，及附表二編號10之代幣
    813 枚，均係當場賭博之器具與附表一編號5 之遊戲機2 台
    ，均應依刑法第266 條第2 項規定宣告沒收，而原判決竟就
    附表一編號5 部分依刑法第266 條第2 項規定沒收，其餘依
    刑法第38條第1 項第2 款規定宣告沒收，自有適用法則不當
    之失，即有未合。被告等上訴意旨，仍執前詞，否認犯罪，
    固無足取，然原判決既有上述可議，自應由本院將原判決撤
    銷改判。審酌被告乙○○經營上開賭博性電玩遊藝場，被告
    甲○○○則受雇擔任開分、洗分、兌換現金之工作，其2 人
    之行為破壞社會善良風氣，助長僥倖歪風，且被告2 人犯後
    猶飾詞狡辯，態度不佳，並分別考量被告2 人之素行、生活
    狀況、智識程度、犯罪動機等一切情狀，分別量處如主文第
    2 項所示之刑，並諭知易服勞役之折算標準。扣案之附表一
    所示之電子遊戲機具26台（含IC板26塊）及附表二編號10之
    代幣813 枚，均係當場賭博之器具；而附表二編號11之現金
    14,900元，係在賭檯之財物，均依刑法第266 條第2 項規定
    宣告沒收。另扣案附表二，編號1 至9 各式寄分卡、開洗分
    帳冊、洗分表、開洗分鑰匙等物，係被告乙○○所有，已經
    其供明在卷，且為供被告等犯賭博罪所用之物，均依刑法第
    38條第1 項第2 款規定宣告沒收。至於自賭客葉桓昌扣得之
    賭金2,300 元，因該筆賭金經被告甲○○○交付予賭客葉桓
    昌後，即為葉桓昌所有，乃葉桓昌之犯罪所得，又葉桓昌為
    與被告2 人對賭財物之人，與被告2 人間為對向犯，並無共
    同正犯關係，從而，該筆賭金即不應宣告沒收，併予敘明。
    另在櫃臺處扣得之現金，其中20,000元部分（如附表三所示
    ）係被告甲○○○個人向早班店員王有美所借，預備持以支
    付其需繳交之合會會款，因被告甲○○○擔心置放於皮包內
    會遺失，始暫放於櫃臺內抽屜並上鎖一節，業經被告甲○○
    ○供陳甚明，且證人王有美亦於原審到庭證稱：櫃臺中扣案
    之現金其中20,000元部分，是其於96年7 月18日當天借予甲
    ○○○，其是在下午4 時交班時，將之交付予甲○○○，共
    交給甲○○○20張千元鈔票等語（見原審卷第97、98頁），
    足見被告甲○○○所陳前揭情詞，並非虛構，是以該扣案之
    20,000元現金，即非屬百點娛樂廣場營運周轉之資金甚明，
    此外，復查無證據證明該筆20,000元現金與被告葉桓昌、甲
    ○○○前揭賭博之犯行有何關連，是依法即不得宣告沒收，
    併此敘明。
四、至公訴意旨另以：被告乙○○、甲○○○共同基於意圖營利
    供給賭博場所及聚眾賭博之概括犯意聯絡，由被告乙○○自
    93年11月19日起，在址設於高雄市鹽埕區○○○路230 號1
    樓之百點娛樂廣場擺放附表一所示之電玩機臺，聚集不特定
    之人賭博財物，並以每月2 萬元之薪資僱用被告甲○○○擔
    任店員，負責為賭客開分、洗分及兌換現金等工作，因認被
    告乙○○、甲○○○前揭行為，亦涉有刑法第268 條前段之
    圖利供給賭博場所罪、同條後段之圖利聚眾賭博罪嫌等語。
  (一)按刑法第268 條所定之圖利供給賭博場所罪、聚眾賭博罪，
    除行為人主觀上之營利意圖之外，其營利之來源必與供給賭
    博場所或聚眾賭博之客觀構成要件行為相結合，始克當之；
    即單純因供給賭博場所或聚眾賭博而牟利，諸如抽頭，或變
    相以收取清潔費、茶水費等名目為之，倘獲利之來源乃取決
    於賭博本身之輸贏，乃仰賴賭博之射倖性與或然率，即是否
    輸贏仍在未定，自應成立賭博罪，而非該當刑法第268 條之
    罪，合先敘明（臺灣高等法院96年度法律座談會結論參照）
    。
  (二)經查，本件被告乙○○、甲○○○利用合法擺設之電子遊戲
    機，其中不確定之輸贏機率與賭客賭博財物，係以該電子遊
    戲機出現之偶然事實決定勝負，即以此射倖性之方式計算輸
    贏，本身既未抽佣，且賭客間亦無對賭情事，性質上係利用
    該機器代替自己與不特定之賭客在前開公眾得出入之場所賭
    博，此與意圖營利而供給賭博場或聚眾賭博之行為，並不相
    同。此外，復查無其他積極證據足認被告2 人有何共同抽頭
    營利及聚眾賭博之行為，即難認被告2 人係觸犯刑法第268
    條之罪，就此部分本應諭知無罪之判決，惟因公訴意旨認此
    部分若成立犯罪，亦與其前開賭博罪之犯行具有裁判上一罪
    之想像競合犯關係，爰不另為無罪之諭知，併予敘明。
據上論斷，應依刑事訴訟法第369 條第1 項前段、第364 條、第
299 條第1 項前段，刑法第28條、第266 條第1 項前段、第2 項
，第42條第3 項，第38條第1 項第2 款，刑法施行法第1 條之1
，判決如主文。
本案經檢察官李門騫到庭執行職務。
中    華    民    國    97    年    8     月    28    日
                  刑事第九庭    審判長法  官  莊秋桃
                                      法  官  徐美麗
                                      法  官  謝宏宗
以上正本證明與原本無異。
本件判決不得上訴。
中    華    民    國    97    年    8     月    29    日
                                      書記官  熊惠津
附錄本判決論罪科刑法條：
中華民國刑法第266條第1項
（普通賭博罪與沒收物）
在公共場所或公眾得出入之場所賭博財物者，處 1 千元以下罰金
。但以供人暫時娛樂之物為賭者，不在此限。
附表一：
┌─┬────────────┬─────┬──────┐
│編│扣  押  物  名  稱      │數量（臺）│備       註 │
│號│                        │          │            │
├─┼────────────┼─────┼──────┤
│01│「超悟空」遊戲機        │  3       │合計貳拾陸台│
├─┼────────────┼─────┤電子遊戲機具│
│02│「LC88」遊戲機          │  8       │（含IC板貳拾│
├─┼────────────┼─────┤陸片）      │
│03│「春秋二代」遊戲機      │  1       │            │
├─┼────────────┼─────┤            │
│04│「孔雀王二代」遊戲機    │  1       │            │
├─┼────────────┼─────┤            │
│05│「超九」遊戲機（即俗稱之│  2       │            │
│  │「水果臺」）            │          │            │
├─┼────────────┼─────┤            │
│06│「超級鑽石列車」遊戲機  │  2       │            │
├─┼────────────┼─────┤            │
│07│「5PK」遊戲機           │  5       │            │
├─┼────────────┼─────┤            │
│08│「滿貫大亨」遊戲機      │  2       │            │
├─┼────────────┼─────┤            │
│09│「超世紀賓果」遊戲機    │  2       │            │
└─┴────────────┴─────┴──────┘
附表二：
┌─┬────────────┬─────┬──────┐
│編│扣  押  物  名  稱      │數量（臺）│備       註 │
│號│                        │          │            │
├─┼────────────┼─────┼──────┤
│01│開洗分帳冊              │  2       │            │
├─┼────────────┼─────┼──────┤
│02│當日開洗分表            │  1       │            │
├─┼────────────┼─────┼──────┤
│03│開洗分鑰匙              │  2       │            │
├─┼────────────┼─────┼──────┤
│04│5,000點寄分卡           │  2張     │            │
├─┼────────────┼─────┼──────┤
│05│1,500點寄分卡           │  2張     │            │
├─┼────────────┼─────┼──────┤
│06│1,000點寄分卡           │  6張     │            │
├─┼────────────┼─────┼──────┤
│07│500點寄分卡             │  9張     │            │
├─┼────────────┼─────┼──────┤
│08│100點寄分卡             │  23張    │            │
├─┼────────────┼─────┼──────┤
│09│ 50點寄分卡             │  10張    │            │
│  │                        │          │            │
├─┼────────────┼─────┼──────┤
│10│代幣                    │  813枚   │            │
├─┼────────────┼─────┼──────┤
│11│現金                    │新臺幣    │            │
│  │                        │14,900 元 │            │
└─┴────────────┴─────┴──────┘
附表三：
┌─┬────────────┬─────┬──────┐
│編│扣  押  物  名  稱      │數量（臺）│備       註 │
│號│                        │          │            │
├─┼────────────┼─────┼──────┤
│01│現金                    │20,000 元 │係被告李葉寶│
│  │                        │          │玉私下向王有│
│  │                        │          │美借得，與被│
│  │                        │          │告2 人本案賭│
│  │                        │          │博犯行無關。│
└─┴────────────┴─────┴──────┘
                                                   Ｆ


司法院資訊處製作；財團法人民間司法改革基金會備份。
